臺灣板橋地方法院刑事判決　　　　　　　 94年度易字第208號
公　訴　人　臺灣板橋地方法院檢察署檢察官
被　　　告　甲○○
上列被告因竊盜案件，經檢察官提起公訴（93年度偵字第17875
號），本院判決如下：
    主  文
甲○○共同連續攜帶兇器毀越門扇竊盜，處有期徒刑拾月。千斤
頂壹具沒收。
    事  實
一、甲○○基於意圖為自己不法所有之概括犯意，於附表編號1
    所示之時間、地點，攜帶其所有長、寬各約10公分、下方尖
    銳、為鎢鋼材質所製、於客觀上可作為兇器使用之T 型扳手
    1 支，破壞如附表編號1 所示之自小客車車門竊取該車得手
    （毀損部分未據告訴）；復承前揭犯意，夥同廖海欽（另併
    案至臺灣臺中地方法院審理），先於民國93年11月1 日上午
    7 時許（非屬夜間），在如附表編號2 所示之地點，攜帶甲○○所有長約3 、40公分、重約5 公斤、材質為鐵製、於客
    觀上可作為兇器使用之千斤頂1 具，毀壞該址之電動鐵捲門
    後，逾越門扇並無故侵入該建築物內竊取如附表編號2 所示
    之財物（毀損及侵入他人建築物部份未據告訴），得手後旋
    即駕駛前揭自小客車離去；又於同年月3 日上午8 時許（非
    屬夜間），夥同廖海欽在如附表編號3 所示之地點，攜帶前
    開甲○○所有客觀上可作為兇器使用之T 型板手1 支，毀壞
    該址之鐵門後，逾越門扇並無故侵入該建築物內竊取附表編
    號3 所示之財物（毀損及侵入他人建築物部分未據告訴），
    得手後再駕駛前揭自小客車離去；甲○○嗣並將上開Ｔ型扳
    手丟棄滅失。後經警於93年11月5 日凌晨1 時30分許在臺北
    縣新莊市○○○路41號前查獲，並扣得前揭遭竊之財物及安
    非他命2 包（販賣毒品部分另為不起訴處分）等物，始查知
    上情。
二、案經臺北縣政府警察局新莊分局報請臺灣板橋地方法院檢察
    署檢察官偵查起訴；本院於準備程序進行中，被告就被訴事
    實為有罪之陳述，經告知簡式審判程序之旨，並聽取公訴人
    、被告之意見後，由本院合議庭裁定由受命法官獨任進行簡
    式審判程序。
    理  由
一、上開事實，業據被告甲○○全部坦承不諱，核與共犯廖海欽
    於偵查中所供相符（見偵字卷第191 頁）；亦與被害人丁○○、丙○○及乙○○○等三人於警詢中所指訴之情節互核無
    訛（見偵字卷第82至84、92、93、96至98、101 至104 頁）
    ；並有被害人丙○○、乙○○○所出具之贓物認領保管單各
    一紙及汽車機車失竊受理報案暨尋獲證明單、報案三聯單、
    受理各類案件紀錄表各1 紙，暨現場照片11幀附卷可稽（見
    偵字卷第86、94、95、100 、106 、109 至119 頁），堪認
    被告自白與事實相符，本件事證明確，被告犯行堪予認定。
    至同案被告廖海欽一度於偵查中否認與被告有共犯如附表編
    號2 所示之犯行（見偵字卷第143 頁），惟核與前揭事證不
    符，且廖海欽嗣後就該部分犯行亦已自白無訛，是廖海欽前
    揭辯解尚無足採，附此敘明。
二、查被告竊盜時所攜帶之T 型扳手1 支，長、寬各約10公分、
    下方尖銳，為鎢鋼材質所製；千斤頂1 具，長約3 、40公分
    、重約5 公斤，材質為鐵製，於客觀上均足以對人之生命、
    身體安全造成嚴重危害，要屬兇器無疑。是核被告所為，係
    犯刑法第321 條第1 項第2 款、第3 款之加重竊盜罪。其與
    廖海欽間就附表編號2 、編號3 所示之加重竊盜犯行，有犯
    意之聯絡及行為之分擔，均為共同正犯。又被告先後多次加
    重竊盜為行，時間緊接、所犯基本構成要件相同之罪，顯係
    基於概括犯意反覆為之，應依連續犯之規定論以一罪並加重
    其刑。爰審酌被告犯罪之動機、目的、手段、為施用毒品所
    需而竊盜之生活狀況，及其所竊得之財物甚多、犯罪所生損
    害非輕，惟犯罪後尚知坦承犯行，態度良好等一切情狀，量
    處如主文所示之刑，以示儆懲。如事實欄所示之千斤頂1 具
    ，為被告所有供犯罪所用之物，現仍放置於被告所經營之修
    車廠內等情，為被告所自承，爰依刑法第38條第1 項第2 款
    規定沒收之；至前揭T 型扳手1 支並非違禁物，且業經被告
    丟棄滅失一節，已據被告供述甚明，爰不宣告沒收。末查，
    檢察官起訴書論罪法條引用刑法第320 條，應屬贅載，併此
    敘明。
據上論斷，應依刑事訴訟法第273 條之1 第1 項、第299 條第1
項前段，刑法第28條、第56條、第321 條第1 項第2 、3 款、第
38條第1 項第2 款，判決如主文。
中　　華　　民　　國　　94　　年　　3 　　月　　31　　日
                  刑事第五庭    法　官  許映鈞
以上正本證明與原本無異。
如不服本判決，應於送達後10日內向本院提出上訴狀（須附繕本
）。
                                書記官　呂苗澂
中　　華　　民　　國　　94　　年　　3 　　月　　31　　日
附表
┌──┬────┬────┬────┬────────┐
│編號│犯罪時間│犯罪地點│被 害 人│　所竊取之財物　│
├──┼────┼────┼────┼────────┤
│ 1　│93年10月│臺北縣新│丁○○　│車牌號碼YA－48　│
│　　│26日下午│莊市後港│　　　　│818 號自小客車1 │
│　　│11時許　│1 路175 │　　　　│輛　　　　　　　│
│　　│　　　　│號　　　│　　　　│　　　　　　　　│
├──┼────┼────┼────┼────────┤
│ 2　│93年11月│臺北縣新│丙○○　│電腦主機3 台、電│
│　　│1日上午7│莊市福營│　　　　│腦螢幕1 台、電子│
│　　│時許　　│路365 號│　　　　│秤10台、封口機1 │
│　　│　　　　│之「吉順│　　　　│台、自動封口機2 │
│　　│　　　　│包裝工業│　　　　│台、保鮮膜機1台 │
│　　│　　　　│股份有限│　　　　│、自動印字機1台 │
│　　│　　　　│公司」內│　　　　│、舊台秤1 台、腳│
│　　│　　　　│　　　　│　　　　│踏封口機2 台、魔│
│　　│　　　　│　　　　│　　　　│袋機1 台、護貝機│
│　　│　　　　│　　　　│　　　　│1 台、印字機4台 │
│　　│　　　　│　　　　│　　　　│、連續式封口機1 │
│　　│　　　　│　　　　│　　　　│台、數位相機1台 │
│　　│　　　　│　　　　│　　　　│、鋁箔自動封口機│
│　　│　　　　│　　　　│　　　　│1 台及手壓封口機│
│　　│　　　　│　　　　│　　　　│2 台等物　　　　│
├──┼────┼────┼────┼────────┤
│ 3　│93年11月│臺北縣新│乙○○○│拷貝設備4 台、配│
│　　│3日上午8│莊市新泰│　　　　│鎖機器7 台、零件│
│　　│時許　　│路73號之│　　　　│箱1 個、鎖匙材料│
│　　│　　　　│「府上鎖│　　　　│2 櫃及開裝鎖工具│
│　　│　　　　│行」內　│　　　　│20組等物　　　　│
└──┴────┴────┴────┴────────┘
附錄本案所犯法條全文
中華民國刑法第321條
犯竊盜罪而有左列情形之一者，處六月以上、五年以下有期徒刑
：
一　於夜間侵入住宅或有人居住之建築物、船艦或隱匿其內而犯
　　 之者。
二　毀越門扇、牆垣或其他安全設備而犯之者。
三　攜帶兇器而犯之者。
四　結夥三人以上而犯之者。
五　乘火災、水災或其他災害之際而犯之者。
六　在車站或埠頭而犯之者。
前項之未遂犯罰之。
